臺灣高等法院刑事判決　　　　　　　　95年度上訴字第2800號
上　訴　人　臺灣臺北地方法院檢察署檢察官
上　訴　人
即　被　告　甲○○○工程股份有限公司
兼代 表 人　乙○○
共　　　同
選任辯護人　林攸彥律師
　　　　　　張仁龍律師
上列上訴人因被告等違反著作權法案件，不服臺灣臺北地方法院
九十四年度易字第一二八一號，中華民國九十五年六月二十七日
第一審判決（起訴案號：臺灣臺北地方法院檢察署九十三年度調
偵續字第三四號），提起上訴，本院判決如下：
    主  文
原判決撤銷。
乙○○、甲○○○工程股份有限公司均無罪。
    理  由
一、公訴意旨略以：乙○○係位於臺北市○○區○○路二段二四
    五號七樓Ａ室甲○○○工程股份有限公司（下稱甲○○○公
    司）負責人，為執行業務之人，明知「輕隔間系統施工大樣
    圖」、「門窗開口補強圖」、「萊特板（LITEC PANEL SYST
    EM）」型錄乃萊特建材股份有限公司（下稱萊特公司）享有
    著作財產權之圖形著作，未經萊特公司同意或授權，不得擅
    自重製，亦明知其為競爭成為佳榮營造股份有限公司（下稱
    佳榮公司）投標「國立嘉義大學圖書資訊大樓新建工程」之
    協力廠商時，並無符合競標要求之圖說、型錄可供提出送審
    ，竟為達得標目的，於民國九十二年間，自佳榮公司處取得
    僅供參考之上開「輕隔間系統施工大樣圖」、「門窗開口補
    強圖」及自不詳處所取得上開「萊特板（LITEC PANEL SYST
    EM）」型錄後，以除去其上原有之萊特公司名稱、地址、工
    程名稱、圖名、萊特公司商標「LITEC 」之方式加以重製，
    並將該等重製後之「輕隔間系統施工大樣圖」、「門窗開口
    補強圖」、「萊特板（LITEC PANEL SYSTEM）」型錄附於其
    製作之前開工程「預鑄板輕間隔牆工程送審資料」中，提出
    交予佳榮公司，侵害萊特公司之著作財產權，因認被告乙○○涉犯著作權法第九十一條第一項之重製他人著作罪嫌，而
    被告甲○○○公司涉犯同法第一百零一條第一項罪嫌。
二、本件公訴人認被告等涉犯上揭罪嫌，要以被告乙○○之供述
    、告訴人萊特公司之指述、證人戊○○、丁○○之證述、材
    料買賣合約書、施工大樣圖、補強圖、輕隔間系統施工大樣
    圖、門窗開口補強圖、「萊特板（LITEC PANEL SYSTEM）」
    型錄、上開工程「預鑄板輕隔間工程送審資料」等為主要論
    據。
三、按犯罪事實應依證據認定之，無證據不得認定犯罪事實；不
    能證明被告犯罪者，應諭知無罪之判決，刑事訴訟法第一百
    五十四條第二項、第三百零一條第一項分別定有明文。再事
    實之認定應憑證據，如未能發現相當證據，或證據不足以證
    明，自不能以推測或擬制之方法，為裁判之基礎。又認定不
    利於被告之事實，需依積極證據，茍積極證據不足為不利於
    被告事實之認定時，即應為有利於被告之認定，更不必有何
    有利之證據。且刑事訴訟上證明之資料，無論其為直接證據
    或間接證據，均須達於通常一般人均不致於有所懷疑，而得
    確信其為真實之程度，始得據為有罪之認定，若其關於被告
    是否犯罪之證明未能達此程度，而有合理性懷疑之存在，致
    使無從形成有罪之確信，根據「罪證有疑，利於被告」之證
    據法則，即不得遽為不利被告之認定，其以情況證據（即間
    接證據）斷罪時，尤須基於該證據在直接關係上所可證明之
    他項情況事實，本乎推理作用足以確證被告有罪，方為合法
    ，不得徒憑主觀上之推想，將一般經驗上有利被告之其他合
    理情況逕予排除（最高法院七十六年台上字第四九八六號、
    三十二年度上字六七號判例意旨參照）。另按「告訴人之告
    訴，係以使被告受刑事追訴為目的，其指訴是否與事實相符
    ，仍應調查其他證據，以資審認，即須藉由補強證據之存在
    ，以增強或擔保告訴人陳述之證明力，必被害人所述被害情
    形，無瑕疵可擊，且就其他方面調查，又與事實相符，始足
    據為有罪判決之基礎（最高法院八十七年度台上字第二一七
    六號、八十一年度台上字第三五三九號判決意旨參照）。
四、訊據被告乙○○固坦承為甲○○○公司之負責人，惟堅詞否
    認有違反著作權法犯行，辯稱：伊和佳榮公司之合約是材料
    買賣，伊只提供材料樣品檢測報告及進口證明，佳榮公司要
    送審之資料內容伊不清楚，且因測試報告是伊公司做的，所
    以才交付甲○○○公司之大小章蓋伊公司之證照，當時伊人
    在嘉義，所以委託丁○○去佳榮公司交付測試報告並蓋章，
    萊特板型錄是戊○○拿給伊看，說他們工地就是要用類似這
    種東西，並非伊所重製等語。
五、經查：
  (一)程序部分：
    被告等對於公訴人所提之證據資料及以下本院作為判斷依據
    之各項言詞及書面供述證據資料，均同意或不爭執其證據能
    力，本院審酌該等言詞供述及書面作成時之情況認為適當，
    均無不宜作為證據之情事，依刑事訴訟法第一百五十九條之
    五規定，均得作為證據，合先敘明。
  (二)實體部分：
  1.被告乙○○於偵查中稱：（問：〈提示證四，圖十四、十五
    及型錄〉是你們提供給佳榮？）都是佳榮供給我們公司的。
    因為佳榮公司要我們製作一種牆板，須給我們規格及設計圖
    樣。所以他們公司約在九十二年六、七月提供給我們。（問
    ：知否這些圖樣及型錄是萊特公司的？）不知道。因為這些
    東西是佳榮公司自建築師的設計圖裡拷下來的。（問：就告
    訴代理人所言證四內均有長城公司的章，是何原因？）佳榮
    公司在找我們要承包時，就要我們去測試，我們提出來的產
    品是否符合要求。合約裡也有如此規定，為此我們依據佳榮
    公司提供出來的圖樣等資料附上我們的測試報告後，蓋上長
    城公司的章送回佳榮公司。我們測試報告是委託台灣防火科
    技公司等單位做的。這件業務詹淑雅並未參與，實際執行者
    是我。我是與佳榮公司郭主任聯繫。…（這份送審資料何人
    做？）是佳榮公司送給建築師，我只提供裡面的資料給佳榮
    公司，確認材料是否屬於要求的規範。…本案是佳榮公司得
    標後找協力廠商也就是向我甲○○○公司買材料，建築師提
    供我相關的材料規範及施工圖，要我提供相同的材料及測試
    報告。（問：系爭資料係於招標前提供？）不是我提出送審
    的。…（問：〈提示前開型錄資料〉是否係你所提出？）不
    是，因為佳榮公司要送審要提供資料，他要我拿章給他蓋，
    當初我是提供樣品及測試報告。…包括詹淑雅的章及公司的
    章都是我拿給他，由他在嘉義的工務所蓋。我當初的報價是
    以閎邦公司每平方公尺六百元的價格交給佳榮公司。至於來
    特板市價多少我不清楚，我想佳榮公司可能是為了省錢。我
    是被誤會的，系爭型錄不是我提供，後來佳榮公司還是沒有
    跟我買產品。（問：〈提示大地重生地球環境的捍衛者〉該
    型錄是否你提供？）是的，那是我公司的型錄。但是其中摻
    雜一０六頁到一二九頁不是我提供的。我只賣他產品，從未
    提供任何型錄給佳榮營造。確實是丁○○介紹我跟戊○○認
    識的。我後來才提供報價單及測試報告。…因為郭說要送審
    ，需要核章，送需要什麼資料我不清楚。影印資料上的章是
    誰蓋的我不清楚。章是我提供給郭的。…依據合約我必須配
    合補足送審資料，後來柳轉告要補足，所以我就將印章交給
    柳去處理，至於他處理情形我不清楚。…柳向我表示送審資
    料有些沒有蓋到章，所以才向我拿章等語（見他字卷第一四
    五、一四六、一七二頁，偵續卷第一七、一八、三二頁，調
    偵續卷第一０頁）；其於原審稱：系爭圖樣、型錄不是我送
    給佳榮公司的。…我和佳榮的合約載明材料在買賣，我只提
    供材料的樣品檢測報告及進口證明，送審所附文件並非在我
    公司合約應盡範圍之義務。是佳榮公司交付圖十四、十五給
    我們公司的。大樣圖是佳榮公司戊○○給我的，因為合約是
    佳榮公司作的，圖上我們公司的章是我拿給丁○○，丁○○
    說他交給同事蓋的，章是我們公司的沒錯，把章交給丁○○
    是要讓佳榮公司在送審資料上蓋章的意思，佳榮公司要送審
    的資料內容我不知道，因為測試報告是我們公司做的，交章
    的意思是要蓋我們公司的證照，丁○○要下去嘉義所以我託
    他下去蓋，丁○○是戊○○的廠商，我們是先簽約再由佳榮
    公司送審，簽約的時候佳榮公司的資料就已經有萊特公司的
    施工大樣圖，材料買賣合約書是戊○○拿給我的，萊特板型
    錄是戊○○拿型錄給我看，說他們工地就是要用類似這種東
    西，我有萊特公司的型錄供作產品參考。門窗開口補強圖我
    沒有看過。系爭型錄只有他字卷第一０五頁封面及一三０頁
    封底跟我們公司一樣，但內容並不是我們公司所製作。這送
    審原件型錄不是長城公司所提出的型錄。（問：對於丁○○
    所言有何意見？）我不知道。我有託他一些東西，但不是型
    錄。事實上所有動作，包括佳榮也是透過丁○○來跟我要東
    西，佳榮也沒有直接通知我，佳榮跟我要什麼東西我才會準
    備，佳榮沒有跟我要過型錄，我不需要交型錄給丁○○。型
    錄不是我提供的，是何人提供的我不曉得。…從我跟佳榮合
    約，我只有幫他製作產品的義務，我沒有送審之必要。我跟
    佳榮合約，我只需要提供材料，也沒有製作目錄之必要，也
    沒有印製他的目錄，我自己公司也有目錄。或許是送審有蓋
    我的章，萊特認為我有重製，目錄不是我提供的等語（見原
    審卷(一)第二一頁反面、二二、五九頁反面、一三九頁，原審
    卷(二)第一五六頁反面）；其於本院審理時稱：人家跟我買材
    料，型錄就是宣傳品，我賣材料也是拿型錄跟人家作說明，
    我們沒有重製萊特板型錄的必要，我們的材料就是自己做的
    ，我們的材料能夠取代萊特板，…，我們公司本來就正常銷
    售材料，沒有必要重製。…我跟戊○○、佳榮公司有材料買
    賣合約，造舜與佳榮有工程施工合約，我與造舜是平行的，
    造舜不是我的下包，造舜找到我，是因為我有工廠有辦法生
    產規範與萊特一樣的東西，他請我過去幫佳榮的忙，雙方沒
    有說明由何人送審，造舜跟我說他跟萊特熟，不方便蓋他的
    印章，希望送審資料蓋我的印章，所以我承諾丁○○，用我
    名義送資料，戊○○也許記不得他通知誰，在這之前，我與
    戊○○不熟，基本上他都是找造舜、丁○○，丁○○希望我
    協助、配合他，後來他說嘉義很遠，印章由他帶走，由他去
    蓋。…我們賣產品只需要檢測報告就可以賣產品，上面要求
    應該有的數字，我們工廠不是靠目錄賣產品，只要數字檢測
    符合人家要求就可以，我公司本來就有自己產品的型錄，沒
    有這個需求去從事萊特版的型錄，佳榮公司不是因為我的型
    錄跟我買產品，是因為我的材料符合他的規範、要求，他才
    跟我訂合約，合約上也沒有要我提供型錄等語（見本院卷第
    七八頁反面、一七六頁反面、一七七、一八０頁反面）。
  2.告訴人萊特公司代理人證稱：（問：萊特板的市價多少？）
    一平方米是一千元，佳榮得標後，有向萊特公司詢問，價格
    萊特只能再打七五折給佳榮公司等語（見偵續卷第一八頁）
    。其於原審證稱：（問：請告訴代理人說明如何證明萊特公
    司就起訴之施工大樣圖、補強圖、萊特板型錄有著作權？）
    輕隔間系統施工大樣圖、門窗開口補強圖我們有原圖，…，
    另我們有證人可以證明上開大樣圖及補強圖是萊特公司的職
    員所繪製，且萊特公司與繪圖之職員有口頭約定，職員在職
    務範圍內為公司繪製的圖形，由公司享有著作權等語（見原
    審卷(二)第一一八頁）。
  3.證人戊○○於偵查中證稱：佳榮公司於九十二年間找甲○○○公司為嘉義大學圖書資訊大樓新建工程之協力廠商。我們
    只交給甲○○○公司施工大樣圖及補強圖。至於型錄部分不
    是我們提供。我們是提供相關圖說給協力廠商提醒他們注意
    ，符合圖說規範才能送審。（問：送審資料由何人所做，何
    以其中有告訴人的圖說及型錄？）協力廠商甲○○○公司製
    作的。其中是預鑄輕隔間的資料，這份資料是要送建築師審
    核相關材料及工程是否符合規範，第一頁就是建築師審核的
    意見。（問：裡面資料是甲○○○公司提供你們供送審之用
    ？）是。…這些資料事先交給我，我先匯整後再送審。依據
    原先的設計圖說，目前依我判斷國內只有萊特一家廠商可以
    做，後來造舜工程介紹中華給我，因為中華的價位比較便宜
    。但是我當時有跟造舜、中華說要跟圖面一樣。卷附圖十四
    、十五是業主提供給我們的，要我們照著做，與中華公司無
    關。…系爭型錄確實是被告提供。…是丁○○介紹被告跟我
    認識的。柳當時說被告可以提供符合施工的圖的材料。圖十
    四跟十五是我提供給柳的。提供當時被告不在場。…我們提
    供施工大樣圖的目的是要他們依圖片需求來製作，最後被告
    並未錄取，因工程師表示要使用萊特公司的。因當初是丁○○介紹甲○○○公司，前者是施工，後者是提供材料，送審
    的資料是另一先生送來的，此人是由柳帶回一起過來的，過
    來時有帶甲○○○公司的印章，當場在工地在資料上用印，
    就未用印部分補足，是當著我的面蓋的，…，事實上，我無
    法確定資料是由柳或甲○○○製作的等語（見他字卷第一七
    一、一七二頁，偵續卷第二六、二七、三二、三三頁，調偵
    續卷第九頁）；其於原審證稱：（問：當初如何認識甲○○○公司？）是丁○○介紹認識。丁○○是負責安裝，乙○○
    負責材料。（問：你是否有印象當時送審資料是如何用印？
    ）是由廠商提供給我們的，我們再送給沈祖海建築師事務所
    審查。監造事務所要求提供資料的廠商都要用印，表示是該
    廠商提供以示負責，包括我們公司也要用印。也就是營造廠
    及協力廠都要用印。（問：這個資料你們如何取得？〈提示
    他字卷第一０六頁以下〉整本都是廠商送過來，他一共送了
    兩次，第一次是乙○○與丁○○一起過來的，型錄第一次不
    曉得有沒有送，第二次是丁○○請人拿整本計劃書（含型錄
    ）過來。那位先生曾經跟丁○○一起到工地過。（問：所有
    送審資料的用印過程是否有親自看到？）我都有在現場，我
    的兩位同事也有在現場。（問：造舜公司與甲○○○公司，
    那家要提供施工？）造舜負責施工，材料是由甲○○○公司
    提供，但他們都要送審通過才能施工。（問：有沒有辦法確
    定型錄由何人製作？）我不曉得。我只知道是造舜的師傅送
    過來的。（問：佳榮公司在九十二年十一月十日送審資料是
    何人提供？）製作我不曉得，是造舜的師傅交給我的。用印
    也是造舜的師傅，那位師傅有跟丁○○一起來過公司。不是
    佳榮公司所製作。（問：為何偵查中說型錄是由甲○○○公
    司提供的？）是造舜公司送過來的。照理講甲○○○有用印
    應該是他們提供的。（問：你在偵查中有說過設計圖十四、
    十五有交給乙○○？）圖十四、十五是我交給造舜的等語（
    見原審卷(一)第一三五頁反面至一三七頁反面）；其於本院結
    證稱：（問：有關送審資料在當初是由何人帶到你們公司？
    資料由何人用印？用印之後甲○○○印章是否放在你這邊？
    ）資料是一位先生送到工地，名字我不知道，這個工程原先
    是丁○○再介紹中華來做，這個先生是丁○○或被告公司的
    人我不清楚。印章是送來那位先生蓋的。用印之後甲○○○
    的章是由他取回。（問：偵查中有提到那位先生當你的面用
    印，現在又說用印程序你不清楚，用印情形如何？）我有跟
    那位先生說每一頁都要蓋協力廠商的章，他有當我的面蓋章
    ，蓋哪部分的章我無法確認。（問：你沒有審閱每頁內容？
    ）我們大概會看，只看重點，重點就是看每一頁有沒有蓋章
    ，詳細內容沒有看，看完之後再送監造單位，其實應該問乙○○，看他把印章交給何人。…（問：你們用哪家材料與造
    舜公司能否承作你們工程，有無影響？）沒有影響。（問：
    這件後來沒有採用中華公司的材料，造舜公司是否有繼續承
    作？）沒有，造舜後來也無法取得萊特的材料所以無法承作
    ，後來由萊特公司連工帶料承作。（問：丁○○是否知道他
    有無辦法拿到萊特的材料？）我不清楚。（問：丁○○是否
    知道如果拿不到萊特材料，就無法接此案？）是。…（〈提
    示他字卷第三四至一二九頁〉問：送審資料是何人交給你的
    ？）最後一次是丁○○他們一個師傅拿過來，甲○○○印章
    有帶過來工地，那位師傅在我面前蓋，現場除了我還有二位
    我們公司的師傅也在場，他蓋哪幾頁我不知道。（問：送審
    資料不足時，最後一次是跟何人聯絡？）忘記了，確定是丁○○的師傅送來的。（問：送審如果不通過，丁○○能否繼
    續施作？）這個工程依建築師設計，是要用萊特版材料，我
    跟丁○○提到這個工程，丁○○說他可以介紹廠商，後來是
    介紹甲○○○，我們跟丁○○是簽施作合約，跟甲○○○簽
    材料合約，如果甲○○○材料合約送審沒有通過，丁○○要
    再做這個工程的話，他必須找到萊特版的材料，否則他就不
    能做，送審就是把施工、材料合併送審。（問：丁○○是用
    何公司名義與你簽約？）記得好像是造舜公司。（問：丁○○公司的員工（蘇春香）送資料過來，你有指示他要用印在
    何處？）我有講提供過來的每一份文件都要蓋大小章，不只
    針對預鑄板。（問：工程既然由造舜公司施作，為何會用甲○○○當作協力廠商？）施工可以找別人，材料是主要項目
    ，如果材料沒有過就沒有辦法作，所以才會以提供材料的廠
    商做協力廠商。（問：萊特材料是否比較貴，所以找甲○○○？）是。所以我才拜託丁○○去找其他同級的產品。（問
    ：如果直接找萊特提供材料，丁○○就不見得可以施工？）
    如果萊特堅持要連工帶料，丁○○不見得可以做，萊特有很
    多施工小包，萊特也可以去找比較便宜的施工價等語（見本
    院卷第七二頁反面、一七四頁反面、一七五、一七六、一七
    七頁）。
  4.證人丁○○於偵查中證稱：我介紹被告給戊○○認識。圖十
    四、十五是戊○○交給我。…當初萊特公司之型錄圖樣是被
    告提供的。（問：當初相關資料係何人用印？）當初營造廠
    戊○○要送資料給監造，本來已蓋好，但因經常退件補足，
    為了使用方便，所以乙○○就將印章放在營造廠，方便用印
    ，當初印章是我送過去的。…（問：當初材料商之資料係何
    人送予營造廠？）有些是我送的，有些是乙○○送的。我有
    幫乙○○送型錄予戊○○，但送的資料都是乙○○提供的。
    問：你幫被告送過幾次？）只有一次，此次是被告將資料拿
    給我，我再交給師傅送過去，資料包括此型錄等語（見偵續
    卷第四四頁，調偵續卷第二五、二六頁）；其於原審中證稱
    ：被告曾經有拿兩個給我是甲○○○公司的大小章，叫我送
    去給佳榮公司的郭先生，但我不確定被告交給我的甲○○○
    公司大小章是否就是這個印文的章。因為郭先生說他送件審
    查資料要用。我是造舜工程公司的工人，甲○○○公司要向
    佳榮公司承攬工程，乙○○請我把章送去給戊○○，要作圖
    書館的工程要用，作何用途我不知道，因為我當時有在幫戊○○施工，因為我在工地到處跑，所以就拜託我，因為我也
    有跟佳榮公司訂合約幫佳榮公司施工。（問：被告交付印章
    給你是在什麼狀況，是否被告主動通知你？）是乙○○叫我
    送過去我就送過去。我送給戊○○。…（問：你除了幫被告
    拿甲○○○公司大小章給佳榮公司外，是否還有幫被告拿任
    何東西給佳榮公司？）之前有一些測試報告，但是零散我也
    不曉得內容。（問：有沒有見過這些資料？〈提示偵卷第一
    ０六至一二八頁）我沒有看過這些資料，他給我的東西，我
    就拿過去給佳榮公司，我也不會去看內容。（問：為何在偵
    查中說曾經幫乙○○送型錄給戊○○？）我沒有注意是什麼
    型錄。乙○○是用公文封起來叫我送過去。裡面的東西是整
    包裝起來，檢察官這樣問，我就這樣回答。（問：是否不知
    道你送什麼東西給戊○○？）他是用公文封包起來。我知道
    是測試報告及一些資料在裡面，厚度大概約與二百零五頁卷
    宗一樣厚。（問：賣板材是否包括設計施工規範及施工圖？
    ）賣板材有兩種一種是連工帶料，一種是純粹賣材料，連工
    帶料就要負責設計施工至完成。本件是被告要賣板材給佳榮
    公司，由我負責施工。…我們是幫佳榮施工，他買的材料我
    就幫他施工。（問：當初印章是何人交給你的？）是甲○○○的乙○○交給我，由蘇春香送給佳榮，我沒有去佳榮公司
    蓋章，在這之前佳榮公司要整理本案送審的板材資料。（問
    ：乙○○交給你什麼東西轉交給佳榮公司？）當時是整包的
    送審資料，我沒有打開，我是請蘇先生過去，當時不是我去
    ，是蘇先生及郭先生一起過去。（問：乙○○請你轉交佳榮
    公司的文書是否包含這些資料？〈提示偵卷六六、六七及一
    ０六頁以下〉）之前我送過去佳榮的是測試報告，我送的不
    是這些資料，六六、六七、一０六頁的型錄，也是乙○○拿
    給我，我沒有空，我叫蘇先生送過去。（問：既然沒有打開
    資料，何以知道裡面有型錄？）乙○○有告訴我要送型錄過
    去。整本的施工大樣圖是戊○○拿給我，說要照藍圖施工，
    我從整本藍圖影印下來兩張就是六六、六七這兩張，影印後
    就拿給戊○○。六六、六七頁這兩張不是乙○○交給我的。
    （問：從整本藍圖影印六六、六七頁印下來，是否有經過乙○○？）沒有。（問：六六、六七頁的大樣圖在本案應該由
    何人提供？）應該由本案負責施工的營造廠戊○○。（問：
    本案型錄是否由你送的？）營造廠戊○○說什麼時候要送，
    我就幫忙送。我型錄是去甲○○○公司拿的，是乙○○的姊
    姊拿給我的，用紙袋包好，要我送去佳榮公司。（問：是誰
    叫你去甲○○○拿型錄？）是乙○○吧，乙○○說型錄做好
    要我去拿等語（見原審卷(一)第七七至七八頁反面、一三一頁
    反面、一三二、一三八頁）；其於本院審理時證稱：（問：
    甲○○○公司的型錄是由你交給佳榮公司？）沒有錯。（問
    ：甲○○○公司的型錄究竟何來？）是我親自送去給營造廠
    ，是我本人去甲○○○公司拿的。（問：到甲○○○公司找
    何人拿？）是乙○○姊姊交給我的。（問：型錄上蓋佳榮公
    司印章是何人蓋的？）我不知道。（問：甲○○○公司有把
    公司大小章交給你？）是。交給我之後交給佳榮公司保管，
    有時候怕資料錯要蓋、要修正所以放在佳榮公司。（問：這
    些型錄是公司員工蘇春香送給佳榮公司？）是我跟他一起去
    。後來又改了很多次送審的資料，我自己又去了很多次。（
    〈提示他字卷第四六頁施工人員及品管組織圖〉問：這個圖
    何人製作？）是我製作的。（問：你在原審說所有的資料都
    是甲○○○公司製作，你跟乙○○取得，交給蘇春香，在原
    審之證述與事實是否有差距？）送審資料裡面有施工部分，
    所以要做施工圖，我是幫他們施工，我要幫他們寫施工表，
    跟他們的型錄一起送去給佳榮，但改了好多次。…資料送過
    好多次，退回來改好多次，最後才決定把印章放在佳榮營造
    廠那邊，最後一次是我師傅送過去的。施工人員及品管組織
    圖是我本人施工人員的組織表。（問：甲○○○公司只提供
    材料？）是，工程由甲○○○承攬，我負責施工，所以我要
    開出施工人員組織圖。（問：你在原審曾經說是戊○○跟你
    要型錄，所以你去甲○○○拿，由被告姊姊把文件用紙袋包
    好交給你，既然已經包好，為何有關施工、品管相關資料會
    在這些資料內？）有八本或九本是用牛皮紙袋裝好叫我拿過
    去，上次去的時候，佳榮公司通知我說沒有型錄，我回來後
    跟被告說沒有型錄，被告請他姊姊拿給我，我才請蘇春香送
    過去。（〈提示他字卷第四一至六七頁〉問：是否你製作？
    ）是我製作的。（問：你製作的東西怎麼會連型錄一起送過
    去，並且蓋甲○○○的印章？）本來是各自獨立送審，後來
    佳榮希望由甲○○○統一送審，我就變成甲○○○的下包，
    我只負責施工，我的資料才會附在甲○○○。（問：你在原
    審講，去的時候，被告姊姊已經把資料包好交給你，裡面的
    資料應該只有關於材料的型錄資料，不應出現你們公司由你
    製作的資料，有何意見？）去向被告姊姊拿的資料，所謂包
    好並不是完整整本製作好的資料。（問：送給佳榮的資料是
    否均由丁○○送？）有些資料一起合併，被告有跟我去過公
    司、工地，我確實有送過，佳榮通知我有缺什麼，就補什麼
    過去，被告也會請我幫忙送資料過去等語（見本院卷第一四
    六至一四七、一七五至一七六頁反面）。
  5.證人林志祥於原審證稱：（問：這兩件施工大樣圖及補強圖
    是否你本人繪製？〈提示他字卷第六至七頁〉是由本人繪製
    標準圖，由公司離職職員黃憶玲所修改。第六頁的圖是我所
    繪製之標準圖後，是以我先前所做好的標準圖檔案，由黃憶
    玲針對本案加以修改，第七頁的標準圖也是我繪製，針對萊
    特板門窗開口補強所繪製之標準圖，在本案予以套用，沒有
    修改。第六、七頁圖面之右下角有繪圖員之簽名，ＫＥＬＬ
    Ｙ，為黃憶玲之筆名，後面圖檔編號ＣＡ59為萊特圖檔建檔
    編號，ＣＡ表示供內牆使用，59表示嘉義大學資訊大樓興建
    工程編案編號。（問：你繪製第六及第七頁標準圖之依據？
    ）是以我們公司總經理所繪製之草圖，予以建置成AUTOCAD
    的圖檔。主要針對萊特板施工特性來繪製，是我們自己編製
    的。（問：有沒有參與此份型錄製作？〈提示告證三〉有，
    我是負責繪製偵卷第Ｂ1-5、Ｂ15、Ｂ17、Ｂ19-20、Ｃ1- 2
    、Ｃ6-9、Ｄ3、4、Ｅ2頁的標準圖，繪製依據由公司總經理
    繪製之草圖，繪製草圖依據為萊特板施工方式所繪製，創作
    特性在面板採二次封板，圖上會多一些二次封板的圖樣，Ｂ
    1 板材就與沒有封板、單面封板的不同，Ｂ4也對不同面板
    的接面處理。（問：你們公司如何約定著作財產權的歸屬？
    ）口頭約定職員繪製圖面著作權屬於公司。…（問：這本型
    錄設計、編排是由何人所編排？（提示偵卷第一０六頁以下
    萊特公司彩色型錄）是由我們公司任總經理，即現在的董事
    長所編排，包括照片選用、配置及圖面選用配置，文字編輯
    也是經其手稿交廣告公司編排，經其審核後印製等語（見原
    審卷(二)第一一八至一一九頁反面）。
  6.證人任素梅於原審證稱：（問：上開萊特板材，是你原創著
    作，著作權是否是你的？）是。…（問：你所設計編排型錄
    ，為何是由萊特公司發行？）我是萊特公司總經理，對於產
    品行銷設計，需要有型錄等語（見原審卷(二)第一五四頁反面
    、一五五頁反面）。
  7.證人丙○○於本院證稱：九十二年底左右，材料買賣合約之
    後說要送審，柳先生有打電話到公司要我們（甲○○○公司
    ）準備送審資料，我們準備公司執照、營利事業登記證還有
    一些材料的測試報告，這些都是送審的基本資料，我問過乙○○，他說可以，我就請己○○準備，資料是丁○○過來拿
    的，他說他要幫我們送去嘉義，之後隔了一陣子，他說那些
    資料有些要補印章，他說要幫我們拿印章去嘉義蓋，我問乙○○他說可以，就把印章交給丁○○拿去嘉義，是拿合約的
    公司大小章給丁○○。（問：用印之後，丁○○就把印章送
    回？）沒有，後來公司需要用章，我打電話給他，他說嘉義
    很遠，印章要先放在他那邊一、二個禮拜。（問：何時把印
    章送回？）二個多禮拜後，我有一直打電話催他。（問：送
    審資料裡面，有無看到有關於第三人萊特公司萊特板的型錄
    ？）沒有，我們沒有萊特板的型錄。（問：這份資料是你交
    給丁○○？）不是，是己○○交給丁○○等語（見本院卷第
    七三頁正反面）。
  8.證人己○○於本院證稱：（問：認識丁○○？）是他來拿東
    西我才知道他是丁○○。（問：丁○○到公司拿什麼東西？
    ）他之前打電話來要的資料，我是準備公司執照、營利事業
    登記證、測試報告等資料。（問：送審這些資料是你準備的
    ？）他字卷第四一頁目錄不記得是否我做的，一般作送審資
    料都會做目錄，但我不記得這份是否我做的，目錄上「壹拾
    壹」不是我打的，如果是我做的我的習慣會打「拾壹」。第
    四六頁施工人員及品管組織圖裡面的人員我都不認識、沒有
    印象。第六八、六九、七０頁的資料我有印象。一０五頁資
    料我沒有印象。…這份送審資料有很多資料不是我做的，我
    只有做公司執照、營利事業登記證、測試報告等語（見本院
    卷第七五頁反面、七六頁）。
  9.復有佳榮公司與甲○○○公司材料買賣合約書（見他字卷第
    一五三至一六四頁）、佳榮公司與造舜工程實業有限公司工
    程承攬合約書（見偵續卷第三五至三七頁）、國立嘉義大學
    圖書資訊大樓新建工程「預鑄板輕隔間牆工程送審資料」（
    見他字卷第三四至一三０頁）、萊特公司型錄（見原審卷(一)
    第三五至三九頁）等在卷可佐。
  10.綜上，可見萊特公司享有系爭型錄圖樣內容之著作權。再系
    爭圖十四、十五（即他字卷第六六、六七頁）係佳榮公司提
    供給甲○○○公司參考，與甲○○○公司無關；且系爭送審
    資料中之甲○○○公司執照、營利事業登記證、材料測試報
    告係由前甲○○○公司職員己○○交予丁○○送至佳榮公司
    等情，均為被告所不爭執，核與證人林志祥、任素梅、戊○○、丁○○、丙○○、己○○等人證述相符。又佳榮公司就
    「國立嘉義大學圖書資訊大樓新建工程」分別與甲○○○公
    司、造舜公司訂有材料合約及施作合約，有佳榮公司分別與
    甲○○○公司定之材料買賣合約書及與造舜工程實業有限公
    司定之工程承攬合約書在卷可稽，自難謂甲○○○公司與造
    舜公司有上、下包之隸屬關係，是證人丁○○稱造舜公司為
    甲○○○公司之下包之情，不予採信。另被告乙○○辯稱其
    將甲○○○公司之大小章交付訴外人丁○○保管乙情，有證
    人戊○○、丁○○、丙○○到院結證確認，且證人戊○○尚
    證稱伊有當場看見丁○○公司的員工（蘇春香）在送審資料
    上以甲○○○公司之大小章用印等語。至系爭送審資料中之
    施工、品管資料（見他字卷第四一至六七頁）係由丁○○所
    製作，而丁○○向甲○○○公司取得的送審資料並不是完整
    整本製作好的資料乙情，亦據證人丁○○到院證述明確。從
    而，本件甲○○○公司之材料送審是否通過，關乎丁○○（
    造舜公司）是否得承作此工程，因此，丁○○就送審資料是
    否通過，難謂無利害關係。又本件送審資料既已非完整封訂
    ，且係由丁○○之一方人員送達，況丁○○亦自承部分資料
    係由其所製作，足徵送審資料顯有抽換之可能性，且如上所
    述，顯見已有由造舜公司自行加入資料在送審資料內之情事
    ，復觀被告乙○○曾將甲○○○公司之大小章交付丁○○保
    管乙情，且丁○○之公司員工亦曾拿帶甲○○○印章到工地
    ，並在戊○○面前蓋印在送審資料上等情，在在顯示系爭侵
    害著作權之資料並不能確認係由被告之公司所提供。是如僅
    以送審資料皆蓋有甲○○○公司之大小章，即遽認送審資料
    皆由被告乙○○及其所屬之甲○○○公司所提供，尚嫌速斷
    。綜上各節所述，在無其他補強證據情形下，尚不足以使本
    院產生堅信不移被告乙○○及其所屬之甲○○○公司涉有公
    訴人所指犯行之心證。依「罪證有疑，利於被告」之證據法
    則，自不能以推測或擬制之方法，為被告等有罪之認定。
六、原審不察，遽為被告等有罪之判決，自有未合。公訴人以原
    審量刑過輕為由上訴，請求撤銷改判，為無理由。被告等上
    訴否認犯行，指摘原審判決不當，請求撤銷改判，為有理由
    。自應由本院撤銷原審判決，另為被告等無罪之諭知。
據上論斷，應依刑事訴訟法第三百六十九條第一項前段、第三百
六十四條、第三百零一條第一項前段，判決如主文。
本案經檢察官陳明光到庭執行職務。
中　　華　　民　　國　　96　　年　　11　　月　　27　　日
　　　　　　　　　刑事第十七庭  審判長法　官  趙功恆
                                　　  法　官  孫惠琳
                                　　  法　官  陳憲裕
以上正本證明與原本無異。
如不服本判決，應於收受送達後十日內向本院提出上訴書狀，其
未敘述上訴之理由者並得於提起上訴後十日內向本院補提理由書
（均須按他造當事人之人數附繕本）。
                                      書記官  劉育妃
中　　華　　民　　國　　96　　年　　12　　月　　4 　　日
